# 长期股权投资准则修订

提问人：dlk7 时间：2014-06-01 21:20:46
修订后企业持有的不具有控制、共同控制、重大影响，且其公允价值不能可靠计量的股权投资，作为按成本计量的可供出售金融资产进行核算，不作为长期股权投资核算。
请问陈老师，按成本计量的可供出售金融资产进行核算是什么意思，AFS在期末不都是按公允价值计量的吗

回答人：chenyiwei
根据《企业会计准则第 22 号——金融工具确认和计量》第三十二条规定，在活跃市场中没有报价且其公允价值不能可靠计量的权益工具投资，以及与该权益工具挂钩并须通过交付该权益工具结算的衍生金融资产，应当按照成本进行后续计量。因此并不是所有AFS君以公允价值进行后续计量的。

提问人：ying0518 时间：2014-07-16 09:15:08
3 楼的问题请教陈版

回答人：chenyiwei
关于不具有对被投资单位控制、共同控制和重大影响的长期股权投资被划分为可供出售类后的后续计量问题，目前财政部会计司也正在进一步研究中， 我的观点是：对于被投资单位不具有控制、共同控制和重大影响的长期股权投资，在新修订的长期股权投资准则的生效日（ 2014 年 7 月 1 日），应根据金融工具准则的规定，考虑其分类及计量方法。该类投资分类为可供出售金融资产的，对其后续计量按以下原则处理： （ 1 ）企业在向关键管理人员提交内部管理报告、评价投资业绩、作出投资决策和编制对外财务报告时，以公允价值作为此类投资资产的首要计量基础的，应采用合理的会计估计和估值手段，就修订后长期股权投资准则生效日和比较财务报表期间持有的可供出售金融资产的公允价值进行评估。权益工具没有活跃市场报价，并非一定代表公允价值不能可靠计量。只有在公允价值合理估计数的变动区间很大，且公允价值变动区间内，各种用于确定公允价值估计数的概率无法合理地确定的前提下，才能认定公允价值不能可靠计量，并按照《企业会计准则第 22 号——金融工具确认和计量》第三十二条规定，在活跃市场中没有报价且其公允价值不能可靠计量的权益工具投资，以及与该权益工具挂钩并须通过交付该权益工具结算的衍生金融资产，应当按照成本进行后续计量。 （ 2 ）除上述情形以外的其他企业，对于被投资单位不具有控制、共同控制和重大影响的长期股权投资，如果在活跃市场中没有报价且其公允价值不能可靠计量的，则应当根据金融工具准则第三十二条的规定，按照成本进行后续计量。 我们不希望看到因转为执行新准则而导致企业在此类股权投资的估值方面发生过大的成本，而对信息使用者而言没有明显效益的情况出现。

提问人：ying0518 时间：2014-08-23 11:19:38
请教陈版， 6 楼提及的问题 1.如果客户根据单行本指南基于净资产的要求，将原三无投资按公允价值计量，会计师应当如何应对？此外，这一类的可供出售金融资产资产如果选择了按公允价值计量是不是应当持续计量？ 2.以成本法确定标的资产的公允价值看起来确实是不符合资产减值准则的原理，准则单行本这个案例是基于什么考虑？实务中如何参考其观点？

回答人：chenyiwei
1 、如果将“三无”投资转为可供出售金融资产并按公允价值进行后续计量的，CPA应执行相应的审计程序确保其公允价值的确定和披露符合CAS 39的要求。 一旦对此类资产采用公允价值计量，应一贯性地运用于所有同类资产的计量，并确保持续进行公允价值计量。 2 、只有当成本法下的估值结果确实能够代表该资产的退出价格时（我认为这种可能性很小），才能依据成本法的评估结果确定可收回金额，我理解这种情况应当只是一种极其罕见的例外。

提问人：心海拂清风 时间：2014-08-24 16:02:53
AFS=可供出售金融资产吧，反向购买和借壳上市有何区别？请老师解释一下，谢谢

回答人：chenyiwei
这两个概念在很大程度上是重叠的，但从会计层面看，“反向购买”强调被购买的上市公司需构成“业务”。

提问人：zengfengxia 时间：2014-08-26 14:18:27
CAS22第 37 条，应持有意图或能力发生改变，或公允价值不再能可靠计量，或持有期限已超过本准则第十六条所指“两个完整会计年度”，使金融资产或金融负债不再适合按照公允价值计量时，企业可以将该金融资产或金融负债改按成本或摊余成本计量。。。。 这一条主要的适用情况是什么，除了可供出售金融资产转为持有至到期投资以外，能不能适用于PE或在新三板购入的权益性投资

回答人：chenyiwei
可能可以适用于那些在可供出售金融资产中核算的不能持续可靠地取得公允价值信息的权益性投资，但我认为这种情况极其少见，可能只存在理论上的可能性。

提问人：liubin988513 时间：2014-08-25 11:50:28
九、关于投资性主体转变时的会计处理当企业由非投资主体转变为投资性主体时，其对自转变日起不再纳入合并财务报表范围的子公司采用公允价值计量且其变动计入当期损益，转变日公允价值和原账面价值的差额计入所有者权益。 当企业由投资性主体转变为非投资性主体时，其对自转变日起开始纳入合并报表范围的子公司采用成本法进行后续计量。转变日的公允价值为成本法核算的初始成本。 请教陈老师：这个如何理解为好？投资性主体不是按照金融工具计量吗？为什么计入所有者权益了？计入资本公积-其他资本公积？
该贴已经同步到 liubin988513的微博

回答人：chenyiwei
这个问题讨论过，你看看nikankan发的帖子以及后面的讨论：http://bbs.esnai.com/forum.php?m ... 6orderby%3Dlastpost